臺灣桃園地方法院刑事裁定
111年度重訴字第1號
公  訴  人  臺灣桃園地方檢察署檢察官
聲  請  人
即  被  告  VU VAN AN(武文安)




            TRAN MANH DUNG(陳孟勇)





            DAM NGOC DONG(譚玉東)




            DAO DINH BAC(陶挺北)





共      同
指定辯護人  梁燕妮律師
聲  請  人
即  被  告  DINH MANH HA(丁孟何)




            TRAN DINH TRUONG(陳廷長)




            NGUYEN DUC NGHIA(阮德義)




上3人共同 
指定辯護人  本院公設辯護人彭詩雯
聲  請  人
即  被   告  NGUYEN THI THANH THUY(阮氏清翠)




                    （現羈押於法務部○○○○○○○○○  ○）
上  1   人
指定辯護人  楊愛基律師
上列聲請人即被告因擄人勒贖案件，本院於民國111年3月25日所
為之裁定原本及其正本，茲發現有誤，應裁定更正如下：
    主  文
本院111年度重訴字第1號於民國111年3月25日宣示之裁定原本及
正本應裁定更正如附表所示。
    理  由
一、按判決如有誤寫、誤算或其他類此之顯然錯誤者，法院得依
    聲請或依職權以裁定更正；其正本與原本不符者亦同，民事
    訴訟法第232條第1項定有明文；此於裁定亦準用之，同法第
    239條亦定有明文。次按刑事判決文字，顯係誤寫，而不影
    響於全案情節與判決之本旨者，參照民事訴訟法第232條規
    定，原審法院得以裁定更正之，業經司法院釋字第43號解釋
    在案。
二、經查，本院111年度重訴字第1號於民國111年3月25日宣示之
    裁定原本及正本之主文、理由欄關於被告陶挺北部分，雖有
    如附表所示誤寫情形，惟陶挺北係於111年1月5日經受命法
    官諭知羈押及禁止接見、通信，羈押期間為3月即自111年1
    月5日至同年4月4日止，有訊問筆錄及押票在卷可稽。是上
    揭裁定主文、理由欄關於陶挺北部分，顯有如附表所示之誤
    寫，該誤寫尚不影響於全案情節與裁定之本旨，依上開說明
    ，爰裁定更正如主文所示。
三、依刑事訴訟法第220條，裁定如主文。
中　　華　　民　　國　　111 　年　　3 　　月　　29　　日
                  刑事第十三庭  審判長法  官  潘怡華
                                      法  官  郭鍵融   
                    　　　　　　　　　法　官　簡方毅
以上正本證明與原本無異。
如不服本裁定，應於裁定送達後5 日內向本院提出抗告狀。
　　　　　　　　　　　　　　　        書記官　施懿珊
中　　華　　民　　國　　111 　年　　3 　　月　　29　　日
　　　　　　　　　　　　　　　　　　　
附表：
編號 應更正內容 更正後內容 1 主文欄第1項： VU VAN AN(武文安)、TRAN M-ANH DUNG（陳孟勇）、DAM G-OC DONG（譚玉東）、DAO DI-NH BAC（陶挺北）、DINH MA-NH HA（丁孟何）、TRAN DIN-H TRUONG（陳廷長）、NGUYE-N DUC NGHIA（阮德義）、NG-UYEN THI THANH THUY（阮氏清翠）均自民國111年4月4日起延長羈押2月。 主文欄第1項： VU VAN AN(武文安)、TRAN M-ANH DUNG（陳孟勇）、DAM N-GOC DONG（譚玉東）、DINH  MANH HA（丁孟何）、TRAN D-INH TRUONG（陳廷長）、NGU-YEN DUC NGHIA（阮德義）、 NGUYEN THI THANH THUY（阮氏清翠）均自民國111年4月4日起延長羈押2月；DAO DINH BAC（陶挺北）自111年4月5日起延長羈押2月 2 ⑴理由欄二： 聲請人即被告VU VAN AN(武文安)、TRAN MANH DUNG(陳孟勇)、DAM NGOC DONG(譚玉東)、DAO DINH BAC(陶挺北)、DINH MANH HA(丁孟何)、TRAN DINH TRUONG(陳廷長)、NGUYEN DUC NGHIA(阮德義)、NGUYEN THI THANH THUY(阮氏清翠)等8人（下簡稱武文安等8人，並各以中文名稱之）因擄人勒贖案件，前經本院訊問後，認武文安等8人涉犯刑法第347條第1項擄人勒贖罪嫌重大，且上開罪名為最輕本刑有期徒刑5年以上之重罪，並均有事實足認其8人有逃亡之虞，…均有羈押之必要，依刑事訴訟法第101條第1項第3款之規定，均自民國111年1月4日起執行羈押，…。 ⑵理由欄三： …。綜上，武文安等8人均應自111年4月4日起延長羈押2月，…。 ⑴理由欄二： 聲請人即被告VU VAN AN(武文安)、TRAN MANH DUNG(陳孟勇)、DAM NGOC DONG(譚玉東)、DAO DINH BAC(陶挺北)、DINH MANH HA(丁孟何)、TRAN DINH TRUONG(陳廷長)、NGUYEN DUC NGHIA(阮德義)、NGUYEN THI THANH THUY(阮氏清翠)等8人（下簡稱武文安等8人，並各以中文名稱之）因擄人勒贖案件，前經本院訊問後，認武文安等8人涉犯刑法第347條第1項擄人勒贖罪嫌重大，且上開罪名為最輕本刑有期徒刑5年以上之重罪，並均有事實足認其8人有逃亡之虞，…均有羈押之必要，依刑事訴訟法第101條第1項第3款之規定，武文安、陳孟勇、譚玉東、丁孟何、陳廷長、阮德義、阮氏清翠等7人均自民國111年1月4日起執行羈押，陶挺北自111年1月5日起執行羈押，…。 ⑵理由欄三： …。綜上，武文安、陳孟勇、譚玉東、丁孟何、陳廷長、阮德義、阮氏清翠等7人均應自111年4月4日起延長羈押2月，陶挺北應自111年4月5日起延長羈押2月，…。